【裁判字號】    90,再,26
【裁判日期】    900608
【裁判案由】    給付工程款
【裁判全文】
臺灣高等法院高雄分院民事判決  九十年度再字第二六號
      再審原告  乙○○
                丙○○
      再審被告  甲○○
右當事人間給付工程款事件，再審原告對於中華民國九十年三月二十七日本院九十年
度再字第三號再審確定判決，提起再審之訴，本院判決如左：
      主      文
再審之訴駁回。
再審訴訟費用由再審原告負擔。
      事實及理由
一、本件再審原告對本院九十年度再字第三號再審確定判決（下稱再審判決）提起再
    審，其聲明求為判決：(一)臺灣高等法院高雄分院九十年度再字第三號民事判決廢
    棄。(二)臺灣高等法院高雄分院八十七年度上字第二二八號民事判決（下稱前審判
    決）廢棄。(三)右廢棄部分，再審被告第二審之上訴及假執行之聲請應予駁回。(四)
    再審及前審訴訟費用均由再審被告負擔。其陳述略以：再審判決對於再審原告所
    指前審判決就再審被告施工有多處不符契約規定或一般習慣者，且五樓增建面積
    實為七．七坪，非如再審被告主張之八．五坪，增建部分工程款新台幣三十六萬
    四千元，計算方式不明等，違背經驗法則逕認再審被告未違約，而有再審理由部
    分，逕以「前審判決難謂其適用法規認定事實有何違背證據法則、經驗法則」為
    依據，認再審原告之主張無理由而判決駁回再審之訴。惟查前審判決有民事訴訟
    法第四百九十六條第一項「適用法規顯有錯誤」及同法第四百九十七條「足影響
    於判決之重要證物漏未斟酌者」之再審事由存在，再審判決仍未加以斟酌，核有
    對重要證據漏未斟酌、違背證據法則、經驗法則，亦有適用法規錯誤之再審事由
    存在，其不依證據認定事實之違法判決，至為灼然等語。
二、再審被告則聲明求為判決再審之訴駁回，其陳述略稱：再審判決已然斟酌再審被
    告所為各項主張、舉證，逐點駁斥，其認事用法洵無不當，自無再審原告所指對
    重要證據漏未斟酌、違背證據法則、經驗法則、適用法規錯誤之情事，其主張顯
    無可取，顯無再審理由等語。
三、按再審之訴顯無再審理由者，得不經言詞辯論，以判決駁回之，民事訴訟法第五
    百零二條第二項定有明文。又調查證據、認定事實、解釋意思表示、及適用法規
    或解釋法律，本屬事實審法院之職權，是事實審法院解釋意思表示縱有不當，或
    就認定事實所表示之法律見解，乃為其職權之行使，自無適用法規顯有錯誤可言
    。至證物如已顯示於判決，只因不被採信，亦不得謂為未經斟酌，或該證物縱經
    斟酌但於判決之結果不生影響者，亦無從認有再審之理由。此觀諸民事訴訟法第
    四百九十六條第一項第一款、第四百九十七條之規定法意自明。（參照最高法院
    六十三年台再字第六七號、六十四年台再字第一四０號判例意旨）。本件再審判
    決已於理由項下，就再審原告所指前審判決關於再審原告丙○○應給付再審被告
    之金額，主文與理由矛盾、及地平線磁磚改油漆等部分，關於再審原告並未主張
    減少報酬而前審判決逕認應減報酬部分，關於承攬契約中建築房屋之鋼筋支數、
    粗細、部份地基未埋設部分，關於再審原告乙○○五樓樓梯施工不合習慣、增建
    面積不符、增建工程款如何計算不明等部分，詳加敘述前審判決已依據兩造之主
    張、舉證及契約內容、新合約、鑑定單位之鑑定、證人之證言，斟酌全辯論意旨
    而為事實之認定及法律之適用，難謂其適用法規認定事實有何違背證據法則、經
    驗法則。而以顯無再審理由駁回本件再審原告再審之訴在案。經核再審判決並無
    再審原告所主張之「適用法規顯有錯誤」及「足影響於判決之重要證物漏未斟酌
    者」之再審事由存在。本件再審原告僅於再審書狀就前審判決之上述各項予以指
    摘，並未具體指明再審判決究如何有「適用法規顯有錯誤」及「足影響於判決之
    重要證物漏未斟酌」之事由，揆之前開規定及說明，本件再審之訴顯無再審理由
    ，爰不經言詞辯論以判決駁回之。
四、據上論結：本件再審之訴顯無理由，合依民事訴訟法第五百零二條第二項、第七
    十八條、第八十五條第一項前段判決如主文。
中      華      民      國    九十      年      六      月      八      日
                                      臺灣高等法院高雄分院民事第五庭
~B1審判長法官  蔡明宛
~B2      法官  黃科瑜
~B3      法官  林健彥
右正本係照原本作成。
不得上訴。
中      華      民      國    九十      年      六      月      十一    日
~B法院書記官  廖素珍
                                                                        Ｄ


司法院資訊處製作；財團法人民間司法改革基金會備份。
